【裁判字號】    90,上易,2522
【裁判日期】    900824
【裁判案由】    竊盜
【裁判全文】
臺灣高等法院刑事判決                            九十年度上易字第二五二二號
    上  訴  人
    即  被  告  甲○○
右上訴人因竊盜案件，不服臺灣板橋地方法院八十九年度易字第五四三號，中華民國
九十年四月九日第一審判決（起訴案號：臺灣板橋地方法院檢察署八十八年度偵緝字
第一六八六號、八十八年度偵字第二四二六八號）提起上訴，本院判決如左：
    主  文
上訴駁回。
    事  實
一、甲○○前有竊盜、偽造有價證券前科，其中於八十二年間所犯竊盜案件，經原審
    法院以八十二年度易字第七三六０號判處有期徒刑四月，緩刑三年；另於八十八
    年間所犯偽造有價證券案件，經原審法院於八十九年十一月十四日以八十八年度
    訴字第一九四九號判處有期徒刑一年八月，緩刑五年，現仍在緩刑中。
二、甲○○因駕駛其所有引擎號碼一ＬＴ五一一０ＪＥ五五一六七八號紅色雪佛蘭廠
    牌自用小客車在國道高速公路違規超速，車牌ＩＥ－六三六三號遭警扣留，並於
    民國八十八年四月十六日辦理註銷車牌，竟意圖為自己不法之所有，於八十八年
    六月十七日上午十時十五分許，在桃園縣龜山鄉○○○路上，徒手竊取劉艷紅所
    有（由其夫乙○○使用）停放於路邊之車牌號碼ＦＣ－五六五八號雪佛蘭廠牌自
    小客車車牌二面，得手後，嗣並將前揭車牌改懸掛於其所有前開雪佛蘭廠牌自用
    小客車上使用，經警於八十八年七月四日上午三時二十分許，在桃園市○○路二
    六九號假日飯店前，為警查獲前揭車牌二面，始知上情。甲○○經警解送台灣桃
    園地檢署檢察官偵查，經檢察官諭令具保候傳，復承前同一竊盜之概括犯意，意
    圖為自己不法之所有，於八十八年八月六日上午七時許，在台北縣樹林鎮○○街
    十五號前，見丙○○所有車號ＨＢ－五三三九號自小客車車門未鎖且鑰匙未拔下
    ，竟徒手竊取該自小客車，得手後，留供己用。迄至八十八年八月二十九日十八
    時卅分許，在台北縣板橋市○○路○段三八九號遠東愛買停車場內，為警查獲而
    得知上情。
三、案經桃園縣警察局桃園分局報告臺灣桃園地方法院檢察署呈請臺灣高等法院檢察
    署檢察長令轉暨台北縣警察局板橋分局報請臺灣板橋地方法院檢察署檢察官偵查
    起訴。
    理  由
一、訊據上訴人即被告甲○○矢口否認有竊盜之犯行，辯稱：第一件的車牌係懸掛在
    美國雪佛蘭車上，伊係向大興車行購買，嗣伊改將車牌懸掛在伊所有自小客車上
    ；第二件的ＨＢ－五三三九號自小客車，伊係向綽號「小郭」者購買，該車非伊
    所偷竊云云。經查：
  (一)前揭ＦＣ─五六五八號車牌二面係於八十八年六月十七日十時十五分在桃園縣龜
    山鄉○○○路上遭竊之事實，業據被害人劉豔紅之夫乙○○於警訊中指述綦詳（
    見台灣桃園地方法院檢察署八十八年度偵字第一０四八七號偵查卷第八頁反面）
    ，並有贓物領據（前開偵卷第十三頁）及車輛竊盜、車牌失竊資料個別查詢報表
    －查詢車牌認可資料（前開偵查卷第十二頁）各一紙附卷可稽。而右揭ＨＢ─五
    三三九號自小客車連同乙把車鑰匙被竊之事實，業據被害人丙○○於警訊中指述
    在卷，並有被害人領回該失竊之自小客車及鑰匙而書具之台北縣警察局贓物認領
    保管單（見台灣板橋地方法院檢察署八十八年度偵字第二０三九七號偵查卷第十
    一頁）、車輛竊盜、車牌失竊資料個別查詢報表－查詢車輛認可資料（見前開偵
    卷第十五頁）及車鑰匙之照片（見前開偵卷第十三頁）各一件附卷可參。
  (二)而查被告於警方調查、檢察官偵查及原審調查、審理時就其取得前揭車牌之時間
    及如何取得之供述前後不一，或供稱：「小郭於八十八年六月中旬在板橋市遠東
    愛買廣場內將兩面車牌ＦＣ－五六五八號交給我。．．．，他只告訴我該二面車
    牌ＦＣ－五六五八號是他朋友的，暫時用一用沒關係」、「他說（車牌）是他朋
    友的，且是同型車」等語（見前開第一０四八七號偵查卷第六頁正面、第十六頁
    反面），或稱：ＦＣ─五六五八號車係為伊於八十八年一月，在台北市○○○路
    ，以六萬元代價，向小郭購買等語（見原審卷第二一頁）；或稱：該ＦＣ─五六
    五八號二面車牌是伊於八十八年六月在板橋市○○路○段遠傳電信公司對面，向
    小郭購買一輛雪佛蘭轎車含ＦＣ─五六五八號車牌二面，嗣伊將該二面車牌掛在
    伊所有已註銷之ＩＥ─六三六三號車身上等語（見原審卷第五五頁）；或稱：Ｆ
    Ｃ─五六五八號車身連同車牌是於台北市○○○路和新生南路交會口之大興車行
    ，向陳姓男子以六萬元購買，但無車籍資料等語（見原審卷第一七五頁正面），
    應係臨訟飾卸之詞，且查被害人之車牌，係於八十八年六月十七日，在桃園縣龜
    山鄉○○○路路邊失竊，衡諸常情，該車牌於八十八年一月尚未失竊，怎可能由
    被告向「小郭」購得之理？顯不足採信。
  (三)況查汽車號牌，為行車之許可憑證，由汽車所有人向公路監理機關申請登記，檢
    驗合格後發給之，並應將汽車號牌正面懸掛於車輛前後端之明顯適當位置，嗣汽
    車牌照不需使用時，應向車籍所在地之公路監理機關申請繳銷，道路交通安全規
    則定有規定，則汽車號牌自無可任意借得或購得之理。又據被告於警訊中供稱：
    「我自小客ＩＥ－六三六三號因違規超速被國道高速公路警察開紅單扣牌，大牌
    ＩＥ－六三六三號尚在樹林監理站，因為交通違規告發單未繳納」、「因為『小
    郭』有問我為何車子沒大牌，我向其告知已被警察開紅單扣走，他就說要拿兩面
    車牌給我先用用，．．．」等情（見前開八十八年度偵字第一０四八七號偵查卷
    第五頁反面、第六頁正面），核與被害人劉豔紅之夫乙○○所供其所有上開車輛
    車型相符，而被告為警查獲時，確係懸掛該車牌使用。被告稱其所有前開雪佛蘭
    車及事後向「小郭」購入之雪佛蘭車現均在假日飯店前，請求前往履勘云云，惟
    查，被害人僅失竊車牌二面，已如前述，並無任何證據足資證明該二面車牌曾懸
    掛於另輛雪佛蘭車上。綜上所述，足證被告確有於前揭時地竊取上開ＦＣ－五六
    五八號車牌二面並懸掛於其所有車號ＩＥ－六三六三號自用小客車上使用之事實
    ，其所辯要係飾卸刑責之詞，不足採信，被告此部分犯行堪以認定。
  (四)又被告就其取得前揭ＨＢ－五三三九號自小客車之時間及如何取得之供述前後不
    一，或供稱：ＨＢ－五三三九號自小客車係於查獲前十天（即八十八年八月十九
    日）於桃園縣龜山鄉○○路向小郭借的（見第二０三九七號偵查卷第廿頁反面）
    ；或供稱：因伊之前向小郭購買ＦＣ─五六五八號之汽車有問題，伊退給小郭，
    小郭要還伊六萬元，故小郭先交付ＨＢ─五三三九號汽車給伊，伊被查獲時ＨＢ
    ─五三三九號行照還在車裡（見原審卷第二二頁、第二三頁）；或供稱ＨＢ─五
    三三九號汽車係郭宏恩在樹林、迴龍附近，實際上是在萬壽路一段聯邦銀行前拿
    給我，行照沒帶，還在我住處（見原審卷第一一二頁反面、第一一三頁正面），
    應係臨訟漫應之詞，且依被告所辯，ＦＣ─五六五八號車係於八十八年一月（或
    六月）間向小郭購買，而ＨＢ─五三三九號汽車交付日期是在查獲前十天（即八
    十八年八月十九日），小郭怎麼可能於出賣中古車半年多以後，還會同意退還六
    萬元，甚至再交付另一輛中古車？殊與常情有違。又被告於原審調查時供稱：Ｈ
    Ｂ─五三三九號汽車行照在伊家中，惟自八十九年三月廿三日至九十年三月廿三
    日審理時，歷時一年，猶稱下次開庭再帶行照來，至本院審理時則改稱：行照是
    偽造，被監理站扣押等情（見本院九十年八月十日審判筆錄第五頁、第六頁），
    又供稱其有買賣收據，惟隨即又稱沒有收據等情，其辯稱持有ＨＢ─五三三九號
    行照云云，顯係卸責之責，無可採信。
  (五)再果如被告所辯伊未經查證，即二次向綽號「小郭」之「郭宏恩」購買車牌及自
    用小客車，則彼二人關係當非比尋常，但被告自案發迄今均無法供出自稱「郭宏
    恩」之年籍資料以供查證，則是否確有「郭宏恩」之人並非無疑。又被告稱交付
    車牌與汽車之郭宏恩係六十年次出生，但經檢察官調閱全國所有名為郭宏恩之年
    籍資料，全國名為郭宏恩者共有十人，但均無六十年次，有戶政連結作業系統資
    料可憑（見前開八十八年度偵字第二０三九七號偵查卷第二五頁、第二六頁），
    其辯稱車牌、車輛係「郭宏恩」其人交付云云，無非卸責之詞，不足採信。
  (六)綜上所述，被告前開所辯各節，均係諉卸之詞，不足採信，本件事證明確，被告
    犯行洵堪認定，應予依法論科。
二、核被告甲○○所為，係犯刑法第三百二十條第一項竊盜罪。被告先後二次竊行，
    時間緊接，手法雷同，觸犯犯罪構成要件相同之罪名，顯係基於概括犯意反覆實
    施，為連續犯，依刑法連續犯之規定論以一罪，並加重其刑。
三、原審審酌被告素行，犯罪之動機、手段、目的、智識程度、交保中復再犯竊盜罪
    、所生之危害及犯罪後虛詞狡飾，毫無悔意等一切情狀，判處有期徒刑十月。其
    認事用法俱無不合，量刑亦屬適當。被告猶執陳詞上訴否認犯罪，為無理由，應
    予駁回。
據上論斷，應依刑事訴訟法第三百六十八條，判決如主文。
本案經檢察官曾忠己到庭執行職務。
中      華      民      國      九十      年      八      月  二十四    日
                              臺灣高等法院刑事第六庭
                                  審判長法  官  陳  春  秋
                                        法  官  王  麗  莉
                                        法  官  徐  培  元
右正本證明與原本無異。
不得上訴。
                                        書記官  秦  仲  芳
中      華      民      國     九十     年     八     月     二十七     日
附錄論罪科刑法條
刑法第三百二十條
意圖為自己或第三人不法之所有，而竊取他人之動產者，為竊盜罪，處五年以下有期
徒刑、拘役或五百元以下罰金。
意圖為自己或第三人不法之利益，而竊佔他人之不動產者，依前項之規定處斷。
前二項之未遂犯罰之。


司法院資訊處製作；財團法人民間司法改革基金會備份。
